【裁判字號】    98,易,694
【裁判日期】    981224
【裁判案由】    家暴傷害
【裁判全文】
臺灣基隆地方法院刑事判決               98年度易字第694號
公  訴  人  臺灣基隆地方法院檢察署檢察官
被      告  甲○○
上列被告因家暴傷害案件，經檢察官提起公訴（98年度偵字第
3930號、98年度偵字第4201號），本院判決如下︰
    主  文
本件公訴不受理。
    理  由
一、本件公訴意旨詳如起訴書之記載，如附件。
二、按告訴乃論之罪，告訴人於第一審辯論終結前得撤回其告訴
    ，又告訴經撤回者，應諭知不受理之判決，並得不經言詞辯
    論為之，刑事訴訟法第238 條第1 項、第303 條第3 款及第
    307 條分別定有明文。
三、被告甲○○被訴傷害案件，檢察官認係涉犯刑法第277條第1
    項之傷害罪，依同法第287 條前段之規定，須告訴乃論，而
    告訴人丙○○於民國98年12月12日具狀撤回告訴，此有刑事
    撤回告訴聲請狀，及本院公務電話紀錄各乙份在卷可稽，依
    據前開規定，本件不經言詞辯論，逕為不受理判決之諭知。
據上論斷，應依刑事訴訟法第303條第3 款、第307條，判決如主
文。
中    華    民    國    98    年    12    月    24    日
                  刑事第四庭審判長法   官    齊  潔
                                  法   官    王慧惠
                                  法   官    周霙蘭
以上正本證明與原本無異。
如不服本判決應於收受送達後10日內向本院提出上訴書狀，並應
敘述具體理由；其未敘述上訴理由者，應於上訴期間屆滿後20日
內向本院補提理由書(均須按他造當事人之人數附繕本)「切勿逕
送上級法院」。
中    華    民    國    98    年    12    月    24    日
                                  書記官     莊智凱
附件
臺灣基隆地方法院檢察署檢察官起訴書
                                      98年度偵字第3930號
                                      98年度偵字第4201號
    被      告  甲○○  女  57歲（民國○○年○月○○日生）
                        住基隆市中山區○○○路73巷16之3
                        號
                        身分證統一編號：Ｚ000000000號
上列被告因家庭暴力罪之傷害案件，已經偵查終結，認應該提起
公訴，茲將犯罪事實及證據並所犯法條分敘如下：
        犯罪事實
一、甲○○係丙○○之妹，二人間具有家庭暴力防治法第3條第4
    款所定之家庭成員關係。甲○○於民國98年8月11日下午1時
    30分許，在基隆市○○○路73巷57號3樓，因恐丙○○遭詐
    騙集團詐騙而阻止丙○○講電話，引起丙○○不悅，進而發
    生爭執，竟基於傷害之犯意，與丙○○互相拉扯，致丙○○
    受有右上臂、右前臂瘀血、右肘1公分撕裂傷、左肘0.5*0.5
    公分擦傷等傷害。
二、案經丙○○訴請暨基隆市警察局第四分局報告偵辦。
        證據並所犯法條
一、證據清單
  ┌──┬─────────────┬─────────────┐
  │編號│         證據名稱         │         待證事實         │
  ├──┼─────────────┼─────────────┤
  │ 1  │被告甲○○之供述。        │被告承認於前揭時、地，與告│
  │    │                          │訴人丙○○發生爭執，進而互│
  │    │                          │相拉扯等情。              │
  ├──┼─────────────┼─────────────┤
  │ 2  │告訴人丙○○之指訴。      │上開犯罪事實。            │
  ├──┼─────────────┼─────────────┤
  │ 3  │同案被告高德旺之證述。    │被告於前揭時、地與告訴人發│
  │    │                          │生爭執，有與告訴人互相拉扯│
  ├──┼─────────────┼─────────────┤
  │ 4  │證人即同案被告林邱阿琴、何│被告於前揭時、地與告訴人發│
  │    │水蓮之證述。              │生爭執。                  │
  ├──┼─────────────┼─────────────┤
  │ 5  │長庚醫療財團法人基隆長庚紀│佐證告訴人受有前述傷害，且│
  │    │念醫院受理家庭暴力事件驗傷│告訴人所受之傷害均在雙手手│
  │    │診斷書1份。               │臂、手肘等處，可佐證係與被│
  │    │                          │告互相拉扯造成。          │
  └──┴─────────────┴─────────────┘
二、核被告所為，係犯刑法第277條第1項之傷害罪嫌，屬家庭暴
    力防治法第2條第2項之家庭暴力罪。
三、依刑事訴訟法第251條第1項提起公訴。
    此  致
臺灣基隆地方法院
中    華    民    國    98    年    10    月    30    日
                              檢  察  官  乙○○

司法院資訊處製作；財團法人民間司法改革基金會備份。
